【裁判字號】    97,交訴,24
【裁判日期】    970229
【裁判案由】    公共危險
【裁判全文】
臺灣臺中地方法院刑事判決              97年度交訴字第24號
公  訴  人  臺灣臺中地方法院檢察署檢察官
被      告  乙○○
上列被告因公共危險等案件，經檢察官提起公訴（九十六年度偵
字第二八六三五號），被告就被訴事實為有罪之陳述，經本院合
議庭裁定由受命法官獨任進行簡式審判程序，本院判決如下：
    主    文
乙○○服用酒類，不能安全駕駛動力交通工具而駕駛，處拘役伍
拾伍日，如易科罰金，以新臺幣壹仟元折算壹日。
乙○○因駕駛動力交通工具肇事，致人受傷而逃逸，處有期徒刑
柒月。緩刑貳年，並支付公庫新臺幣捌萬元，自本判決確定之日
次月起，每月支付公庫新臺幣壹萬元，至全部支付完畢止。
    犯罪事實
一、乙○○於民國九十六年十一月二十一日十九時許，在臺中市
    ○○路上一家海產店飲用酒類後，已達不能安全駕駛動力交
    通工具之程度，竟仍基於酒醉駕車犯意，於同日二十時許，
    駕駛車牌號碼Ｘ三─九六八八號自用小客車，沿臺中縣潭子
    鄉○○路由南往北方向行駛。嗣於同日二十時五十許，行經
    中山路一段與頭張路路口，撞及由甲○○所騎乘沿潭子鄉○
    ○路○段三○八巷欲過頭張路一段由東向西直行之車牌號碼
    ＪＷ八─八六六號重型機車，造成甲○○人車倒地，並受有
    膝、小腿及足踝開放性傷口、開放性骨折的脛骨及腓骨等傷
    害 (過失傷害部分均未經告訴及起訴）。乙○○明知駕駛上
    開動力交通工具肇事，致甲○○受傷後，竟另生肇事逃逸之
    犯意，並未下車察看及採取適當之救護措施，逕行駕駛上開
    之車輛駛離而逃逸。嗣經警依乙○○所駕駛車輛掉落之車牌
    而循線查獲，並經警於同日二十二時八分許，測得乙○○呼
    氣中酒精濃度達○點八三ＭＧ／Ｌ。
二、案經臺中縣警察局豐原分局報告臺灣臺中地方法院檢察署檢
    察官偵查起訴。
    理    由
一、上揭犯罪事實，已據被告乙○○迭於警詢、偵查及本院審理
    中坦承不諱，核與證人即被害人甲○○證述之情節相符（臺
    中縣警察局豐原分局中縣豐警偵字第○九六○○○七九五九
    號卷第二至四頁），復有酒精檢定紀錄表、道路交通現場圖
    、道路交通事故調查報告表(一)、(二)、刑法一百八十五條之三
    ，查獲後測試、觀察職務報告、財團法人慈濟醫院臺中分院
    診斷證明書、臺中縣警察局道路交通事故照片及車損照片共
    四十二張（臺中縣警察局豐原分局中縣豐警偵字第○九六○
    ○○七九五九號卷第一二、一八至四四頁）、和解書一紙（
    偵卷第一五頁）等附卷可稽。足認被告自白與事實相符。是
    本案被告犯行，堪以認定。
二、被告行為後，刑法第一百八十五條之三之規定，業於九十七
    年一月二日經總統以華總一義字第○九六○○一七七八四一
    號令修正公布，並於同年月四日生效施行。修正前之法定刑
    為「一年以下有期徒刑、拘役或三萬元以下罰金」；修正後
    之法定刑為「一年以下有期徒刑，拘役或科或併科十五萬元
    以下罰金」，經比較新舊法之結果，以舊法對被告較為有利
    ，依刑法第二條第一項前段之規定，自應適用被告行為時即
    修正前之刑法第一百八十五條之三之規定處斷。核被告乙○
    ○前揭所為，分別係犯修正前刑法第一百八十五條之三之服
    用酒類，不能安全駕駛動力交通工具而駕駛罪及同法第一百
    八十五條之四之肇事逃逸罪。被告所犯上開二罪，犯意各別
    ，行為互殊，應予分論併罰。爰審酌被告飲酒後呼氣酒精濃
    度值達○點八三ＭＧ／Ｌ，竟仍貿然駕駛自用小客車上路，
    對交通安全造成潛藏重大危險及肇事後，致證人即被害人甲
    ○○受有前述之傷勢，竟棄其於不顧，其罪行非輕，應予非
    難，惟念及被告犯後就傷害部分與證人即被害人甲○○達成
    和解，暨坦承犯行之犯後態度等一切情狀，分別量處如主文
    所示之刑，並就拘役部分，諭知易科罰金之折算標準。又本
    院審酌被告前未曾故意犯罪受有期徒刑以上刑之宣告，有臺
    灣高等法院被告前案紀錄表在卷可按，被告坦承犯行，並積
    極與被害人達成和解，足見其深具悔意，經此教訓，當知警
    惕而無再犯之虞，本院綜核各情，認肇事逃逸所宣告之有期
    徒刑部分，認以暫不執行為適當，此部分併予宣告緩刑二年
    ，並支付公庫八萬元，以啟自新，惟本院斟酌被告之經濟負
    擔，支付公庫部分，依被告之請求，予以宣告每月一萬元，
    分期支付，併此敘明。
據上論斷，應依刑事訴訟法第二百七十三條之一第一項、第二百
九十九條第一項前段，刑法第二條第一項前段、修正前刑法第一
百八十五條之三、第一百八十五條之四、第四十一條第一項前段
、第七十四條第一項第一款、第二項第四款，刑法施行法第一條
之一第一項、第二項前段，判決如主文。
本案經檢察官黃元亨到庭執行職務。
中    華    民    國    97    年     2    月    29    日
                      刑事第十四庭  法  官  劉逸成
上正本證明與原本無異。
如不服本判決，應於送達後十日內向本院提出上訴狀（須附繕
本），上訴於臺灣高等法院臺中分院。
上訴書如未敘述理由，應於上訴期間屆滿後二十日內補提理由書
於本院。
                                    書記官  陳青瑜
中    華    民    國    97    年     2    月    29    日
附錄論罪科刑法條：
中華民國刑法第185條之3
服用毒品、麻醉藥品、酒類或其他相類之物，不能安全駕駛動力
交通工具而駕駛者，處一年以下有期徒刑、拘役或三萬元以下罰
金。
中華民國刑法第185條之4
駕駛動力交通工具肇事，致人死傷而逃逸者，處六月以上五年以
下有期徒刑。


司法院資訊處製作；財團法人民間司法改革基金會備份。
